臺灣屏東地方法院刑事判決　　　　　　　　　　　　　九十三年度訴字第一一五號
　　公　訴　人　臺灣屏東地方法院檢察署檢察官
　　被　　　告　甲○○
右列被告因違反毒品危害防制條例案件，經檢察官提起公訴（九十二年度毒偵字第二
○○二號），本院改行簡式審判程序審理，判決如左：
     主  文
甲○○施用第一級毒品，累犯，處有期徒刑柒月。扣案之海洛因壹包（淨重零點零玖
公克，包裝重零點貳貳公克）、含海洛因殘渣之吸管壹支，均沒收銷燬之，針筒壹支
沒收。又施用第二級毒品，累犯，處有期徒刑參月。應執行有期徒刑玖月，扣案之海
洛因壹包（淨重零點零玖公克，包裝重零點貳貳公克）、含海洛因殘渣之吸管壹支，
均沒收銷燬之，針筒壹支沒收。
     事  實
一、甲○○曾於民國九十年間，因違反毒品危害防制條例案件，經本院於九十年十二
    月二十日，以九十年訴字第七七一號判決判處有期徒刑一年四月確定，於九十二
    年六月十七日假釋出監，於同年七月二十二日假釋期滿執行完畢。其於八十八年
    間且因施用毒品案件，經本院裁定觀察勒戒後，認有繼續施用毒品傾向，再裁定
    令入戒治處所施以強制戒治，嗣經裁定停止強制戒治付保護管束及撤銷停止戒治
    後，執行強制戒治期滿，由臺灣屏東地方法院檢察署檢察官於八十九年九月二十
    六日，以八十九年戒毒偵字第三九七號不起訴處分確定，仍不知悔改，復基於施
    用第一級毒品海洛因之犯意，於九十二年十二月十日中午十二時許，在其位於屏
    東縣枋寮鄉○○村○○路一七二號住處房間內，持其所有之吸管勺取海洛因置入
    其所有之注射針筒內，於加入礦泉水融解海洛因後，以注射針筒施打手臂靜脈，
    將海洛因融液注入體內之方式，施用海洛因一次。又另行起意，基於施用第二級
    毒品安非他命之犯意，於同日中午十二時許，在上址住處房間內，將安非他命置
    於鋁箔紙上，點燃打火機燒烤鋁箔紙下方，用以吸食安非他命遇熱所產生煙氣之
    方式，施用安非他命一次。嗣警方於同年十一月十二日二十二時十分許，持臺灣
    屏東地方法院檢察署檢察官核發之強制採尿許可書，至甲○○上址住處執行時，
    在甲○○房間內查獲海洛因一包（淨重○點○九公克，包裝○點二二公克）、注
    射針筒一支及含海洛因殘渣之吸管一支，並於同年月十三日一時二十五分許，採
    集其尿液送驗後查獲上情。
二、案經屏東縣警察局枋寮分局報請臺灣屏東地方法院檢察署檢察官偵查起訴。
     理  由
一、上述事實，業經被告甲○○於本院審理時坦白承認，而被告於九十二年十二月十
    三日經警採尿送驗結果，呈嗎啡（即海洛因水解後之反應）及甲基安非他命陽性
    反應，有台灣檢驗科技股份有限公司濫用藥物尿液檢驗報告一紙（報告編號ＫＨ
    ２００３Ｂ0000000號）在卷可佐。又扣案之白粉經送法務部調查局鑑結
    果含海洛因成分，有該局調科壹字第２４０００２７８３號鑑定通知書一紙可證
    。扣案之吸管一支經送行政院衛生署管制藥品管理局檢驗結果檢出海洛因成分，
    有該局管檢字第０９３００００１０７號檢驗成績書一紙可供參考，此均為檢驗
    機關本於專業知識及以精密儀器測試所得之結論，自可憑信。此外，復有注射針
    筒一支扣案可佐，足見被告之自白與事實相符，可以採信，其於上述時地施用第
    一級毒品海洛因及第二級毒品安非他命各一次之事實，應可認定。又被告曾於八
    十八年間因施用毒品案件，經本院裁定觀察勒戒、強制戒治期滿，由臺灣屏東地
    方法院檢察署檢察官於八十九年九月二十六日，以八十九年戒毒偵字第三九七號
    不起訴處分確定等情，有臺灣屏東地方法院檢察署刑案資料查註紀錄表及臺灣高
    等法院被告全國前案紀錄表各一紙在卷足憑，事證明確，被告犯行堪予認定。
二、核被告甲○○所為，係犯毒品危害防制條例第十條第一項施用第一級毒品及同條
    第二項施用第二級毒品罪。其施用前持有海洛因及安非他命之低度行為，應為施
    用之高度行為所吸收，均不另論罪。其所犯上述二罪，犯意各別，行為互異，應
    予分別論罪，合併處罰。又其曾於九十年間，因違反毒品危害防制條例案件，經
    本院於九十年十二月二十日，以九十年訴字第七七一號判決判處有期徒刑一年四
    月確定，於九十二年六月十七日假釋出監，於同年七月二十二日假釋期滿執行完
    畢，有臺灣高等法院被告全國前案紀錄表及臺灣屏東地方法院檢察署刑案資料查
    註紀錄表各一紙在卷可供參考，其受有期徒刑之執行完畢後，五年之內再犯有期
    徒刑以上刑之本罪，為累犯，應依法加重其刑。爰審酌被告前經觀察勒戒及強制
    戒治後仍未能戒除毒癮、僅各施用毒品一次、施用毒品嚴重危害個人身心健康及
    犯罪後坦認犯行，態度尚可等一切情狀，量處如主文所示之刑，並定其應執行之
    刑。扣押在案之海洛因一包（淨重○點○九公克，包裝重○點二二公克）及含海
    洛因殘渣之吸管一支（吸管與海洛因殘渣合而為一，無從析離），均應依毒品危
    害防制條例第十八條第一項前段之規定沒收銷燬之。另扣押在案之注射針筒一支
    為被告所有，供其施用本件第一級毒品海洛因所用之物，業經其供明在卷，應依
    刑法第三十八條第一項第二款宣告沒收。至被告持以燒烤安非他命所用之打火機
    及鋁鉑紙均未扣案，亦無證據證明該等物品係被告所有且現尚存在，爰不併予宣
    告沒收。
據上論斷，應依刑事訴訟法第二百七十三條之一、第二百九十九條第一項前段，毒品
危害防制條例第十條第一項、第二項、第十八條第一項前段，刑法第十一條、第四十
七條、第五十一條第五款、第三十八條第一項第二款，判決如主文。
中      華      民      國      九十三      年      四    月    二十    日
                                      臺灣屏東地方法院刑事第二庭
                                          法  官  林昌義
右正本證明與原本無異。
如不服本判決應於收受本判決送達後十日內向本院提出上訴書狀，其未敘述上訴理由
者，並得於提起上訴後十日內向本院補提理由書狀（均須按他造當事人之人數附繕本
 ）「切勿逕送上級法院」
                                          書記官   潘美碧
中      華      民      國      九十三      年      四    月    二十    日
附錄論罪科刑之法條︰
毒品危害防制條例第十條
施用第一級毒品者，處六月以上五年以下有期徒刑。
施用第二級毒品者，處三年以下有期徒刑。
